# 或有负债的一个问题

提问人：rainy418 时间：2011-05-30 17:46:39
根据或有事项准则“亏损合同存在标的资产的，应当对标的资产进行减值测试并按规定确认减值损失，如果预计亏损超过该减值损失，应将超过部分确认为预计负债” 比如：甲企业库存积压较大，库存商品为每件 100 元。为了消化库存，盘活资金，甲企业于 2009年 8 月 20 日与乙公司签订了一项不可撤销产品销售合同，约定在 2009 年 9 月 1 日，以每件产品 70 元的价格向乙公司提供 1 万件产品。经过减值测试，该批产品可变现净值总额为 80 万元。 那么，根据上述准则甲企业应当确认减值损失 20 万元，或有负债 10 万元。
但是，根据存货准则，“为执行销售合同或者劳务合同而持有的存货，且销售合同订购数量等于企业持有存货的数量的，通常应当以产成品或商品的合同价格作为其可变现净值的计算基础。如果企业持有存货的数量多于销售合同订购数量，超出部分的存货可变现净值应当以产成品或商品的一般销售价格作为计算基础。”同样用上面例子，应该说计提减值准备的时候应当以合同价格为基础，也就是确认 30 万元的减值损失。
上述两个结果似乎是矛盾的？

回答人：chenyiwei
从你所说的情况看，该公司库存积压较大，低价销售是为了消化库存，因此有理由合理认为该销售合同的标的存货在签约时已经以存货的状态存在，因此其减值测试应当依据合同约定的售价，结论是 2009 年 8 月末该批存货应当计提减值准备 30 万元。如果这 1 万件产品中， 9000 件有库存，另外 1000 元将以 100 元的单价从外部采购以履行该销售合同的，则对于已有的库存计提减值准备 27 万元，对于尚无库存的 1000 件计提合同亏损准备（预计负债） 3 万元。